臺灣桃園地方法院刑事判決　　　　　　　 96年度易字第611號
公　訴　人　臺灣桃園地方法院檢察署檢察官
被　　　告　乙○○
上列被告因竊盜案件，經檢察官聲請以簡易判決處刑（96年度偵
字第4118號），本院判決如下：
    主  文
乙○○共同攜帶兇器竊盜，處有期徒刑捌月，減為有期徒刑肆月
，如易科罰金，以新臺幣壹仟元折算壹日。
扣案鐵鎚、鑿子、扳手各壹支、Ｔ字起子貳支及未扣案之鐵撬壹
支沒收。
    事  實
一、乙○○前因施用第一級毒品、第二級毒品案件，經本院以91
    年度訴字第1777號判決分別判處有期徒刑8 月、6 月，定應
    執行刑為有期徒刑1 年2 月確定，又因施用第一級毒品、第
    二級毒品案件，經本院以93年度訴字第156 號判決分別判處
    有期徒刑10月、8 月，再因竊盜案件，經本院以93年度桃簡
    字第444 號判決判處有期徒刑5 月及因竊盜及偽造文書案件
    ，經本院93年度桃簡字第1076號判決判處有期徒刑6 月、3
    月，上開有期徒刑10月、8 月、5 月、6 月、3 月合併定執
    行刑為有期徒刑2 年4 月確定，於民國93年2 月29日入監執
    行後，甫於95年8 月9 日假釋付保護管束出監，詎於假釋期
    間未知警惕，竟與丙○○（另由本院判處有期徒刑7 月確定
    ）共同基於意圖為自己不法所有之犯意聯絡，於96年1 月26
    日上午9 時至10時間某時，前往桃園縣平鎮市南勢里1 鄰1
    之1 號魚池與丙○○會合，由丙○○攜帶其所有客觀上足以
    對人之生命、身體構成威脅可供作兇器使用之鐵鎚、鑿子、
    扳手各1 支及T 字起子2 支（起訴書誤載T 字起子1 支）、
    鐵撬1 支（鐵撬1 支未扣案）等工具，兩人拆解甲○○所有
    停放該處魚池旁之車牌號碼Q5—6393號自用小貨車之車斗鐵
    板後放置在旁而竊取該車斗鐵板得手，嗣於同日中午12時30
    分許，經警接獲民眾報案前往查緝而當場查獲，並扣得上開
    丙○○所有之鐵鎚、鑿子、扳手各1 支及T 字起子2 支。
二、案經桃園縣政府警察局平鎮分局報請臺灣桃園地方法院檢察
    署檢察官偵查起訴。
    理  由
一、按刑事審判上之共同被告，係為訴訟經濟等原因，由檢察官
    或自訴人合併或追加起訴，或由法院合併審判所形成，其間
    各別被告及犯罪事實仍獨立存在。故共同被告對於其他共同
    被告之案件而言，為被告以外之第三人，本質上屬於證人，
    為確保被告對證人之詰問權，證人於審判中，應依法定程序
    ，到場具結陳述，並接受被告之詰問，其陳述始得作為認定
    被告犯罪事實之判斷依據（最高法院93年臺上字第5726號判
    決意旨參照），故被告丙○○、乙○○雖同為本案被告，就
    被告乙○○而言，共同被告丙○○之陳述，無異屬「被告以
    外之人」之證人陳述，本件共同被告丙○○於警詢、96年1
    月27日於偵查中所為之證言（業經具結），屬審判外之陳述
    ，而證人戊○○、庚○○、甲○○、辛○○、己○○於警詢
    中證述、警員丁○○所製作之職務報告，亦為審判外之陳述
    ，惟按當事人、代理人或辯護人於法院調查證據時，知有第
    159 條第1 項不得為證據之情形，而未於言詞辯論終結前聲
    明異議者，視為有前項之同意，刑事訴訟法第159 條之5 第
    2 項定有明文，然上開證人於審判外之陳述內容，經本院於
    審理程序中予以提示並告以要旨，且經檢察官及被告表示意
    見，仍表示對該等證據之調查沒有意見，而未於言詞辯論終
    結前對該等證據內容聲明異議，本院審酌上開證人筆錄作成
    時，核無違法取證或其他瑕疵，認為以之作為本案之證據亦
    屬適當，自均得採為本案證據，核先敘明。
二、訊據被告乙○○固坦承於96年1 月26日有前往桃園縣平鎮市
    南勢里1 鄰1 之1 號魚池旁與丙○○碰面之事，惟矢口否認
    有何竊取甲○○所有車牌號碼Q5—6393號自用小貨車之車斗
    鐵板，並辯稱：當天上午8 時許，丙○○打電話要伊去該處
    載丙○○，並未說過去是要拆車子，伊過去後也沒有幫丙○○拆車斗鐵板或搬運云云。經查：(一)車牌號碼Q5—6393號自
    用小貨車為被害人甲○○所有之物，於96年1 月26日失竊經
    警通知領回等情，業據證人甲○○於警詢中證述明確，並有
    贓物認領保管單1 紙可稽（偵卷第45至46頁、第58頁）。(二)
    同案被告丙○○於本院審理中證稱：伊於96年1 月26日上午
    攜帶扣案鐵鎚、鑿子、扳手各1 支、T 字起子2 支（起訴書
    誤載T 字起子1 支）及未扣案鐵撬1 支等工具前往桃園縣平
    鎮市南勢里1 鄰1 之1 號魚池旁欲拆解甲○○所有之車牌號
    碼Q5—6393號自用小貨車之車斗鐵板，並於當日上午8 時餘
    分以電話通知乙○○前來該處，乙○○於上午9 時餘分許到
    場，伊在撬車斗，乙○○在旁邊看，最後還有請乙○○幫伊
    搬鐵板，乙○○應該知道該車不是伊的，因為自己的車不可
    能這樣拆等語明確（本院96年9 月27日審判筆錄第2 至13頁
    ），並有桃園縣政府警察局平鎮分局建安派出所搜索扣押筆
    錄、扣押物品目錄表各1 份（偵卷第63至65、67頁）、現場
    暨工具照片10張（偵卷第77至81頁）在卷可稽及上開工具扣
    案可佐。被告乙○○雖否認與同案被告丙○○有竊盜之犯意
    聯絡，而證人丙○○於本院審理中亦證稱伊只是請丙○○過
    來載伊，伊在撬車斗時，丙○○沒有做什麼事情等語，惟證
    人丙○○既已證述被告乙○○知悉該車並非丙○○所有，而
    在場觀看，並與丙○○搬運拆卸之車斗鐵板等情，而在場目
    擊之證人戊○○於本院審理中證稱：當天我與庚○○去魚池
    釣魚，我們的車開過去時看到1 臺貨車，看到有兩人在那邊
    敲東西，我們到魚池幾分鐘後，警察就來了，接著那兩人就
    跑掉等語（本院96年9 月13日審判筆錄第3 至7 頁），證人
    庚○○於本院審理中證稱：我當天與戊○○相約到平鎮市南
    勢里1 鄰1 之1 號魚池釣魚，走到最底的時候有看到兩人以
    鐵器敲敲打打，應該是在分解車子，我準備掉頭的時候，警
    察從我前面衝過去追，那兩人跑到魚池裡，其中一人就是被
    告乙○○等語（同上審判筆錄第7 至11頁），已明確證述被
    告乙○○與丙○○均有在場拆解車輛之情形，上開證人既與
    被告乙○○無恩怨關係，並無誣指被告乙○○偷竊之動機，
    足認上開證人所述為真實，證人丙○○所證關於被告乙○○
    並未下手拆解之證述，顯為偏袒被告乙○○之詞，難以採信
    ；另參酌查獲警員丁○○於職務報告中紀錄之接獲報案時間
    為當天上午11時30分，有該職務報告在卷可參（偵卷第74頁
    ），警員於接獲報案後抵達現場之時間應為當天上午11時30
    分許之後，而被告乙○○自承於當天為到場時間係上午9 時
    至10時許之間，被告乙○○既在現場1 、2 小時後始遭警查
    獲，而被告乙○○既知悉丙○○欲拆解非屬丙○○所有之車
    輛，若被告乙○○並無與丙○○有竊盜之犯意聯絡，於證人
    丙○○拆卸車斗時，即應迅即離去，卻仍停留於竊案現場長
    達1 、2 小時，並在旁觀看，進而拆卸車斗鐵板，況且被告
    乙○○尚有搬遷拆卸後之車斗鐵板之行為，難謂被告乙○○
    與證人丙○○未有竊盜之犯意聯絡及行為分擔；又被告乙○○與同案被告丙○○為警查獲後，均立即逃逸並躲藏在魚池
    中，因躲藏過久身體失溫而為警查獲送醫等情，業據被告乙○○於警詢中及證人丙○○於警詢中供述明確，苟被告乙○○並未有任何不法行為，其大可於警方到場時，停留在現場
    ，待警察釐清案情後，大方離開，何須與證人丙○○一同待
    在魚池裡面忍受刺骨冰冷之池水，益徵被告乙○○係畏懼竊
    盜罪行遭發覺而逃逸並躲藏在魚池中，被告乙○○與證人丙○○具有竊盜之犯意聯絡及行為分擔等情至為明確。末參酌
    證人即查獲本案之警員丁○○於本院審理中證稱當時接獲通
    報說有人在該處拆解車子，我到現場後有看到5 、6 個人，
    有2 人在車輛旁邊東拆西拆，其他人在觀看釣魚，那2 人就
    是被移送之乙○○、丙○○，當時車斗都被拆下來了，拆下
    來的鐵板有些放在地上，偵卷第79頁照片1 在車上的鐵板是
    我們搬上去的，不是原來情形等語（本院96年8 月23日審判
    筆錄第2 至10頁），並有現場照片可佐，足認被告乙○○與
    同案被告丙○○已拆卸甲○○所有之貨車車斗，並將拆卸後
    之鐵板置於自己實力支配下而竊盜既遂。綜上，被告乙○○
    與同案被告丙○○共同竊盜犯行明確，應依法論科。
三、按刑法第321 條第1 項第3 款之攜帶兇器竊盜罪，係以行為
    人攜帶兇器竊盜為其加重條件，此所謂兇器，其種類並無限
    制，凡客觀上足對人之生命、身體、安全構成威脅，具有危
    險性之兇器均屬之，且只須行竊時攜帶此種具有危險性之兇
    器為已足，並不以攜帶之初有行兇之意圖為必要，而本件同
    案被告丙○○所攜帶之扣案鐵鎚、鑿子、板手各1 支、T 字
    起子2 支及未扣案鐵撬1 支，均屬金屬製品，質地堅硬，於
    客觀上足以對人之生命、身體、安全構成威脅，應屬兇器無
    訛，核被告乙○○所為，係犯刑法第321 條第1 項第3 款之
    攜帶兇器竊盜罪。被告乙○○與同案被告丙○○間就上開行
    為具有犯意聯絡及行為分擔，為共同正犯。爰審酌被告乙○○年輕力壯不思正途取得財物，而於假釋後付保護管束期間
    未知警惕所為本件竊盜犯行，有臺灣高等法院被告前案紀錄
    表可參，犯罪後又飾詞狡辯，再參酌被害人所受損失，被告
    乙○○參與犯行程度，暨其平日素行、智識程度等一切情狀
    ，量處如主文所示之刑；又中華民國96年罪犯減刑條例業於
    96年7 月16日施行，被告乙○○所犯加重竊盜罪之犯罪時間
    係在96年4 月24日以前，所犯加重竊盜罪雖為該條例第3 條
    所示限制減刑之罪，惟被告所受宣告之刑未逾有期徒刑1 年
    6 月，自應依中華民國96年罪犯減刑條例第2 條第1 項第3
    款之規定減其刑期2 分之1 ，並諭知易科罰金之折算標準。
    扣案鐵鎚、鑿子、扳手各1 支、T 字起子2 支及未扣案之鐵
    撬1 支，均為共同正犯丙○○所有之犯案工具，業經證人丙○○於本院審理中證述明確，而鐵撬1 支雖未扣案，但不能
    證明業已滅失，均應依刑法第38條第1 項第2 款諭知沒收。
據上論斷，應依刑事訴訟法第299 條第1 項前段，刑法第28條、
第321 條第1 項第3 款、第41條第1 項前段、第38條第1 項第2
款，中華民國96年罪犯減刑條例第2 條第1 項第3 款、第7 條、
第9 條，判決如主文。
中   華   民   國    96    年     10     月    11      日
                    臺灣桃園地方法院刑事第四庭
                              法  官    蘇昭蓉
以上正本證明與原本無異。
                              書記官    韓若玉
中　　華　　民　　國　　96　　年　　10　　月　　11　　日
附錄本案論罪科刑法條：
中華民國刑法第321條
（加重竊盜罪）
犯竊盜罪而有左列情形之一者，處 6 月以上、 5 年以下有期徒
刑：
一  於夜間侵入住宅或有人居住之建築物、船艦或隱匿其內而犯
    之者。
二  毀越門扇、牆垣或其他安全設備而犯之者。
三  攜帶兇器而犯之者。
四  結夥三人以上而犯之者。
五  乘火災、水災或其他災害之際而犯之者。
六  在車站或埠頭而犯之者。
前項之未遂犯罰之。
